【裁判字號】    97,上易,747
【裁判日期】    971211
【裁判案由】    竊盜
【裁判全文】
臺灣高等法院臺南分院刑事判決         97年度上易字第747號
上 訴 人
即 被 告  甲○○
上列上訴人因竊盜案件，不服臺灣雲林地方法院97年度易字第68
8號中華民國97年9月30日第一審判決（起訴案號：臺灣雲林地方
法院檢察署97年度偵字第4190號），提起上訴，本院判決如下：
    主  文
上訴駁回。
    理  由
一、依刑事訴訟法第350條、第361條、第362條、第367條規定，
    不服地方法院之第一審判決而上訴者，須提出上訴書狀，並
    應敘述具體理由，為上訴必備之程式；其所提出之書狀未敘
    述上訴理由，或僅曾以言詞陳述上訴理由者，均應於上訴期
    間屆滿後20日內補提理由書於第一審法院。第一審法院經形
    式審查，認逾期未補提上訴理由者，應定期間先命補正；逾
    期未補正者，為上訴不合法律上之程式，應以裁定駁回。倘
    已提出上訴理由，但所提非屬具體理由者，則由第二審法院
    以上訴不合法律上之程式，判決駁回。而所謂具體理由，必
    係依據卷內既有訴訟資料或提出新事證，指摘或表明第一審
    判決有何採證認事、用法或量刑等足以影響判決本旨之不當
    或違法，而構成應予撤銷之具體事由，始克當之（例如：依
    憑證據法則具體指出所採證據何以不具證據能力，或依憑卷
    證資料，明確指出所為證據證明力之判斷如何違背經驗、論
    理法則）；倘僅泛言原判決認定事實錯誤、違背法令、量刑
    失之過重或輕縱，而未依上揭意旨指出具體事由，或形式上
    雖已指出具體事由，然該事由縱使屬實，亦不足以認為原判
    決有何不當或違法者（例如：對不具有調查必要性之證據，
    法院未依聲請調查亦未說明理由，或援用證據不當，但除去
    該證據仍應為同一事實之認定），皆難謂係具體理由，俾與
    第二審上訴制度旨在請求第二審法院撤銷、變更第一審不當
    或違法之判決，以實現個案救濟之立法目的相契合，並節制
    濫行上訴（最高法院97年度台上字第892號刑事判決意旨參
    照）。
二、被告即上訴人甲○○上訴意旨略以：上訴人甲○○所持之活
    動板手實為鬆動螺絲所需，上訴人自始至終無行兇意圖，且
    承認所有犯行並與被害人達成和解，請求鈞院予以從輕量刑
    云云。
三、經查：
（一）甲○○前因毒品案件，於民國（下同）94年10月14日，經
      國防部中部地方軍事法院以94年台審字第 144號判處有期
      徒刑1年、1年6月，合併應執行有期徒刑2年4月確定，嗣
      經減刑，於96年7月16日執行完畢。詎仍不知悛悔，於97
      年7月18日8時許，騎乘車牌號碼037-CBK號重型機車，行
      經雲林縣二崙鄉湳仔村湳仔公墓旁時，見乙○○所有抽水
      馬達1台安置於湳仔村178號路燈旁，竟意圖為自己不法之
      所有，持其所有客觀上足供兇器使用之活動扳手1把（長
      約13公分，未扣案），以鬆開抽水馬達下方螺絲之方式，
      竊取乙○○之抽水馬達1台（約值新臺幣3,000元），得手
      後並搬運至開機車離去。因竊取時，為行經該處之李祖然
      發覺可疑並報警處理，始悉上情。
（二）原審判決以上訴人即被告甲○○對於上開竊盜犯行坦承不
      諱，核與被害人乙○○、證人李祖然於警詢中所述相符，
      並有雲林縣警察局指認犯罪嫌疑人紀錄表及現場照片可為
      佐證，是被告自白與事實相符，應可採信，其犯行洵堪認
      定，自應依法論科。按刑法第321條第1項第3款之攜帶兇
      器竊盜罪，係以行為人攜帶兇器竊盜為其加重條件，此所
      謂兇器，其種類並無限制，凡客觀上足以對人之生命、身
      體、安全構成威脅，具有危險性之兇器均屬之，且只須行
      竊時攜帶此種具有危險性之兇器為已足，並不以攜帶之初
      有行兇之意圖為必要（最高法院79年臺上字第5253號判例
      參照）。查被告甲○○行竊時所用之活動扳手1把雖未扣
      案，然其質地堅硬，長約13公分，業據被告供承在卷，又
      該扳手既足以持之鬆動固定抽水馬達之螺絲，顯見該扳手
      於客觀上應足對人身安全產生危害，自屬兇器。故核被告
      甲○○所為係犯刑法第321條第1項第3款之攜帶兇器竊盜
      罪。又被告有如犯罪事實欄所載前科紀錄，此有臺灣高等
      法院被告前案紀錄表在卷可稽，其於受徒刑之執行完畢後
      ，5年以內故意再犯本件加重竊盜犯行，為累犯，應依刑
      法第47條第1項規定加重其刑。爰審酌被告已有前科之不
      良素行仍不知謹慎自持，不思正當努力工作營生，竟圖不
      勞而獲，惟所使用之手段對被害人損失尚非鉅大，並念其
      犯後尚能坦承犯行，已與被害人達成和解，此有雲林縣二
      崙鄉調解委員會97年民調字第0519號調解筆錄附卷可稽，
      已見悔意，犯後態度尚稱良好等一切情狀，量處有期徒刑
      捌月。原審法院已詳敘認定被告犯罪事實之證據及理由，
      從形式上予之審查，並無違背法令之情形。
（三）上訴人甲○○提起上訴，上訴理由僅泛稱，其所持之活動
      板手實為鬆動螺絲所需，上訴人自始至終無行兇意圖，且
      承認所有犯行並與被害人達成和解，請求鈞院予以從輕量
      刑云云，並未依據卷內訴訟資料，具體指摘原審判決關於
      認定事實、證據審酌、適用法律及量刑，有何違法或不當
      之處。依上揭說明，本件上訴不合上訴之法定要件，應予
      駁回，並不經言詞辯論為之。
四、據上論斷，應依刑事訴訟法第367條前段、第372條，判決如
    主文。
中    華    民    國    97    年    12    月    11    日
                    刑事第三庭  審判長法  官  陳義仲
                                      法  官  宋明中
                                      法  官  蔡勝雄
以上正本證明與原本無異。
不得上訴。
                                      書記官  汪姿秀
中    華    民    國    97    年    12    月    11    日


司法院資訊處製作；財團法人民間司法改革基金會備份。
